

DATOS PERSONALES ___

MIGUEL JULIAN BARRENO CARDIEL

MOVIL 651452852

EMAIL <u>mglbrrn@gmail.com</u>

SEXO masculino FECHA DE NACIMIENTO 28/06/1987

NACIONALIDAD española

MOTIVACION_

Soy un joven ingeniero industrial entusiasta, con mucha ilusión y ganas de aprender.

Deseo ser parte de una compañía que me ayude a crecer en el campo profesional y ser una persona de éxito. Lo que más me motiva es aumentar mi experiencia y convertirme en un destacado profesional

EXPERIENCIA LABORAL _		
03/2013-02/2014	PROFESOR DE ESPAÑOL	
	-Enseñar a personar británicas español	GLASGOW (ESCOCIA)
02/2013-02/2014	RECEPCIONISTA	
	BLYTHSWOOD SQUARE HOTEL	GLASGOW (ESCOCIA)
01/2012-06/2012	TECNICO DE LABORATORIO	
	ALCOA	
	- Realización de proyectos de i+d , para optimizar y mejorar las aleacciones del aluminio, por ejemplo :carcasa Tablet Google o Tapones de ron Habana club	
09/2009-09/2012	2 INSPECTOR	
	SGS	
	-Controlar el proceso de carga y descarga de barcos en e	el puerto.
FORMACION		
09/2009-09/2013	INGENIERIA TÉCNICA INDUSTRIAL, ESP. MECANICA	NIVEL 7 EQF
	UNIVERSIDAD MIGUEL HERNANDEZ	
06/2014-04/2015	MASTER EN GESTION DE ENERGIA E INTERNACIONA (ONLINE)	ALIZACION DE PROYECTOS NIVEL 7 EQF
	CEU CARDENAL HERRERA	
IDIOMAS		
ESPAÑOL NATIVO	INGLES C1 FRANCES A1	
OTROS		

CARNÉ DE CONDUCIR B

NIVEL MEDIO DE AUTOCAD e INVENTOR Y MEDIO-BASICO DE CATIA

CURSO ESOL en COATBRIDGE COLLEGE 500 H (GLASGOW) Y ABAP EN ACCENTURE 180H (BARCELONA)

CONOCIMIENTOS DE OFFICE , INTERNET, PHOTOSHOP, MACROS , C Y C++

VOLUNTARIO EN TIENDA AGE SCOTLAND EN EDIMBURGO (11/2012-01/2013)